臺灣臺中地方法院刑事判決             100年度易字第2461號
公  訴  人  臺灣臺中地方法院檢察署檢察官
被      告  涂璨輝
被      告  張崇祐
上列被告等因賭博案件，經檢察官提起公訴（99年度偵字第1031
1號），本院判決如下：
    主    文
涂璨輝、張崇祐犯賭博罪，各處罰金新臺幣壹萬貳仟元，如易服
勞役，均以新臺幣壹仟元折算壹日。
    犯罪事實
一、涂璨輝及張崇祐各自基於賭博之犯意，經由網際網路張貼之
    網站訊息、運動網站相關論壇之網路連結或姓名年籍不詳之
    男、女子介紹，知悉菲律賓政府卡格揚經濟特區（The
    Cagayan Economic Zone Authority）所屬之九州娛樂城（
    Jiu Zhou Technologies，網址ts777.net）網站係以運動賽
    事及遊戲輸贏為標的之線上賭博網站，卻仍分別於附表一所
    示之時間、地點，上網連結進入九州娛樂城網站或與該網站
    相關之天下運動網站下注簽賭。其方式為：賭客先至便利商
    店以IBONE機器儲值或匯款至九州娛樂城、天下運動網站所
    指定之帳戶後，再至該網站登入為會員輸入其帳號、密碼，
    復再選取所欲下注之運動賽事或遊戲項目（如附表二），藉
    由其規則產生之不特定機率與九州娛樂城網站或天下運動網
    站對賭，依其下注輸贏情形增減遊戲帳號金額，如欲領取彩
    金，則可與上開網站人員電話聯繫或至九州娛樂城網站首頁
    與點選「寶物交易中心」項目，先後輸入登入密碼、兌獎密
    碼、銀行代碼、匯款帳號、匯款戶名及匯款金額後，九州娛
    樂城或天下運動網站服務人員則即會將彩金匯至賭客指定之
    上開帳戶。嗣於民國99年2月26日，經警持臺灣臺中地方法
    院核發之搜索票，在臺中市○○區○○街199號6樓之10九州
    娛樂城網站之機房執行搜索，當場查扣電腦主機11臺等物，
    再經分析解密上開查扣電腦之內部資料後，查得九州娛樂城
    網站在臺代理商幹部及員工名冊、客戶資料、出租網資料及
    九州娛樂城網站匯款予涂璨輝、張崇祐之匯款紀錄，始悉上
    情。
三、案經臺北市政府警察局南港分局移送臺灣臺中地方法院檢察
    署檢察官偵查起訴。
    理    由
一、按被告以外之人於審判外之陳述雖不符刑事訴訟法第159條
    之1至之4等規定，而經當事人於審判程序同意作為證據，法
    院審酌該言詞陳述或書面陳述作成時之情況，認為適當者，
    得為證據；當事人、代理人或辯護人於法院調查證據時，知
    有刑事訴訟法第159條第1項不得為證據之情形，而未於言詞
    辯論終結前聲明異議者，視為有前項之同意，同法第159條
    之5定有明文。該法之立法意旨在於傳聞證據未經當事人之
    反對詰問予以核實，原則上先予排除。惟若當事人已放棄反
    對詰問權，於審判程序中表明同意該等傳聞證據可作為證據
    ；或於言詞辯論終結前未聲明異議，基於尊重當事人對傳聞
    證據之處分權，及證據資料愈豐富，愈有助於真實發見之理
    念，且強化言詞辯論主義，使訴訟程序得以順暢進行，上開
    傳聞證據亦均具有證據能力。查下述經本院於審理期日踐行
    調查證據程序之被告以外之人審判外之陳述，經本院審酌全
    部卷證資料，認為作成當時之狀態，並無違背個人意思而為
    陳述或出於違法取供之情形，且無任何反於真實之情事，而
    公訴人及被告涂璨輝、張崇祐於本院審理中並不爭執證據能
    力及真實性，故應認有證據能力。
二、訊據被告涂璨輝、張崇祐於本院審理時均坦承不諱，復有臺
    北市政府警察局南港分局搜索扣押筆錄、扣押物品目錄表、
    九州娛樂城網站之列印畫面、九州娛樂城於雅虎奇摩等網頁
    招攬賭客訊息之列印畫面及自上開查扣電腦主機解密之員工
    名冊、客戶資料、出租網資料、九州娛樂城網站匯款予涂璨
    輝之匯款紀錄等供參；被告張崇祐部分另有九州娛樂城網站
    於99年1月19日14時1分許，記載匯入1000元至被告張崇祐名
    下之中華郵政股份有限公司：000-00000000000009號帳戶之
    紀錄及張崇祐中華郵政股份有限公司帳戶之交易明細可資佐
    證。故本件事證明確，被告涂璨輝、張崇祐之犯行，均堪予
    認定。
三、按網際網路係可供不特定人得以共見共聞之公共資訊傳輸園
    地，雖其為虛擬空間，但仍須電腦主機等物理上之場所、設
    備方能達其傳輸之功能，在性質上非純屬思想之概念空間，
    亦非物理上絕對不存在之事物，故利用網路網際賭博財物，
    所為已符合在公眾得出入場所賭博之犯罪構成要件。核被告
    涂璨輝、張崇祐所為，均係犯刑法第266條第1項前段之普通
    賭博罪。又刑事法若干犯罪行為態樣，本質上原具有反覆、
    延續實行之特徵，立法時既予特別歸類，定為犯罪構成要件
    之行為要素，則行為人基於概括之犯意，在密切接近之一定
    時、地持續實行之複次行為，倘依社會通念，於客觀上認為
    符合一個反覆、延續性之行為觀念者，於刑法評價上，即應
    僅成立一罪；學理上所稱『集合犯』之職業性、營業性或收
    集性等具有重複特質之犯罪均屬之，例如經營、從事業務、
    收集、販賣、製造、散布等行為概念者是（最高法院95年度
    臺上字第1079號判決意旨參照）。是以被告涂璨輝、張崇祐
    前後多次為前揭之賭博行為，是於密集之時間、地點，持續
    侵害同一法益，且依社會通念，於客觀上其行為具有反覆、
    持續之性質，從而，在行為概念上，縱有多次犯行，仍應以
    集合犯之包括一罪評價之，僅成立一罪。爰審酌被告涂璨輝
    、張崇祐素行良好及渠等犯罪之動機、目的、手段、犯罪所
    生危害及犯罪後之態度，分別量處如主文所示之刑，並諭知
    易服勞役之折算標準。
五、據上論斷，應依刑事訴訟法第299條第1項前段、第284條之1
    ，刑法第266條第1項前段、第42條第3項前段，判決如主文
    。
中    華    民    國  100    年    9    月    22    日
                  刑事第六庭    法  官  郭德進
以上正本證明與原本無異。
如不服本判決應於收受判決後10日內向本院提出上訴書狀，並應
敘述具體理由；其未敘述上訴理由者，應於上訴期間屆滿後20日
內向本院補提理由書（均須按他造當事人之人數附繕本）「切勿
逕送上級法院」。
                                書記官  陳彥蓉
中    華    民    國  100    年    9    月    22    日
附錄論罪科刑法條：
中華民國刑法第266條（普通賭博罪與沒收物）
在公共場所或公眾得出入之場所賭博財物者，處1千元以下罰金
。但以供人暫時娛樂之物為賭者，不在此限。
當場賭博之器具與在賭檯或兌換籌碼處之財物，不問屬於犯人與
否，沒收之。